【裁判字號】    92,訴,2481
【裁判日期】    921212
【裁判案由】    毒品危害防制條例
【裁判全文】
臺灣臺中地方法院刑事判決                        九十二年度訴字第二四八一號
    公  訴  人  臺灣臺中地方法院檢察署檢察官
    被      告  乙○○
右列被告因毒品危害防制條例案件，經檢察官提起公訴（九十二年度毒偵字第二五一
五號），本院合議庭認宜適用簡式審判程序，逕予判決如左：
    主  文
乙○○施用第一級毒品，累犯，處有期徒刑捌月。又連續施用第二級毒品，累犯，處
有期徒刑伍月。應執行有期徒刑壹年。
扣案之毒品安非他命壹包（毛重零點壹公克）沒收銷毀之。
    事  實
一、乙○○前於民國九十年間，因竊盜案件經本院於九十年七月二十七日以九十年度
    易字第一三二二號判處有期徒刑八月確定。其前已因二次施用毒品案件經觀察、
    勒戒後，均認無繼續施用毒品之傾向，由臺灣臺中地方法院檢察署檢察官分別以
    八十九年度毒偵字第五八二一號、八十九年度毒偵字第七０九七號為不起訴處分
    確定。復又因施用毒品案件，經依本院裁定送強制戒治（於九十一年三月十三日
    期滿），並由臺灣臺中地方法院檢察署檢察官以九十年度毒偵字第一四０九號聲
    請簡易判決處刑，再經本院於九十年三月二十七日以九十年度中簡字第五六八號
    判處有期徒刑三月確定，且與上述竊盜案件裁定應執行有期徒刑十月，甫於九十
    二年一月六日因假釋期滿執行完畢。詎乙○○猶不知戒絕，於前開施用毒品判決
    確定後五年內，復基於施用第一級毒品海洛因之犯意，於九十二年八月二十一日
    二十時許，駕駛其自用小客車行至臺中市○區○○路公賣局附近，於車內以將海
    洛因加水稀釋摻入香菸吸食之方式，施用海洛因一次；另基於施用第二級毒品安
    非他命之概括犯意，自九十二年八月一日起，至同年月二十一日凌晨四時許，駕
    駛其所有之自用小客車行至臺中市○○路○○村路○○路口附近，於車內以將安
    非他命放在玻璃瓶中加熱燒烤而吸其產生煙氣之方式，連續施用安非他命多次。
    嗣於九十二年八月二十三日五時四十分許，在臺中南區○○路一二八號前，為警
    查獲，並扣得第二級毒品安非他命一小包（毛重０‧一公克），始偵悉上情。
二、案經臺中市警察局第三分局報請臺灣臺中地方法院檢察署檢察官偵查起訴。
    理  由
一、右揭犯罪事實，業據被告乙○○於本院準備程序訊問時及審理時均坦認不諱，並
    有扣案毒品安非他命一包（毛重０‧一公克）可資佐證。而被告為警查獲時所採
    集之尿液，經送請中山醫學大學附設醫院藥物濫用檢測中心鑑驗結果，甲基安非
    他命與嗎啡俱呈陽性反應，此有該中心檢測報告書一份在卷足參（見偵查卷第三
    九頁）。又被告前因二次施用毒品案件經觀察、勒戒後，均認無繼續施用毒品之
    傾向，由臺灣臺中地方法院檢察署檢察官分別以八十九年度毒偵字第五八二一號
    、八十九年度毒偵字第七０九七號為不起訴處分確定。復又因施用毒品案件，經
    依本院裁定送強制戒治，並由臺灣臺中地方法院檢察署檢察官以九十年度毒偵字
    第一四０九號聲請簡易判決處刑，再經本院於九十年三月二十七日以九十年度中
    簡字第五六八號判處有期徒刑三月確定，有不起訴處分書及聲請簡易判決處刑書
    計三件（見偵查卷第四二頁至第四六頁）及臺灣高等法院被告全國前案紀錄表附
    卷可查，是被告既於五年內三犯以上施用毒品危害防制條例第十條第一項及第二
    項之罪，其施用毒品犯行事證已臻明確。
二、按海洛因、安非他命分屬毒品危害防制條例第二條第二項第一款、第二款所指之
    第一級、第二級毒品，核被告吳明滄所為，係犯毒品危害防制條例第十條第一項
    規定之施用第一級毒品罪、同法條第二項之施用第二級毒品罪。被告持有第一級
    、第二級毒品之低度行為，分別為其施用第一級毒品及施用第二級毒品之高度行
    為所吸收，均不另論罪。被告先後多次施用第二級毒品安非他命之犯行，其時間
    緊接，犯罪構成要件相同，顯係基於概括犯意反覆為之，為連續犯，應依刑法第
    五十六條之規定論以一罪，並加重其刑。被告所犯二罪間，犯意各別，罪名不同
    ，應分論併罰之。又被告前於九十年間，因竊盜案件經本院於九十年七月二十七
    日以九十年度易字第一三二二號判決有期徒刑八月確定，復又因施用毒品案件，
    經本院於九十年三月二十七日以九十年度中簡字第五六八號判處有期徒刑三月確
    定，並與上述竊盜案件裁定應執行有期徒刑十月，甫於九十二年一月六日因假釋
    期滿執行完畢，有前開臺灣高等法院被告全國前案紀錄表在卷可參，其於刑之執
    行完畢後，五年以內再犯本件有期徒刑以上之罪，為累犯，應依刑法第四十七條
    規定，加重其刑，並就所犯施用第二級毒品安非他命部分，遞加重之。爰審酌被
    告前已因施用毒品犯行，經判處有期徒刑，竟猶故態復萌，復行施用毒品不輟，
    無視於毒品對於自身健康之戕害及國家對於杜絕毒品犯罪之禁令，惟衡酌被告於
    本案所施用第一級毒品之次數僅為一次，施用第二級毒品歷時未久，且犯後已坦
    承犯行，顯見其尚有悔意之犯罪後態度等一切情狀，分別量處如主文所示之刑，
    併定其應執行之刑。至扣案之安非他命一包（毛重０‧一公克），應依毒品危害
    防制條例第十八條第一項前段之規定，沒收銷燬之。
據上論斷，應依刑事訴訟法第二百九十九條第一項前段、第二百七十三條之一第一項
，毒品危害防制條例第十條第一項、第二項、第二十條第三項、第十八條第一項前段
，刑法第十一條、第五十六條、第四十七條、第五十一條第五款，判決如主文。
本案經檢察官甲○○到庭執行職務。
中    華    民    國      九十二      年       十二      月     十二    日
                                臺灣臺中地方法院刑事第九庭
                                      法  官  陳 思 成
右正本證明與原本無異。
如不服本判決，應於判決送達後十日內向本院提出上訴狀，上訴於臺灣高等法院臺中
分院( 須附繕本 )。
                                      書記官
中    華    民    國      九十二      年       十二      月     十二    日
附錄：本案論罪科刑法條全文
毒品危害防制條例第十條
施用第一級毒品者，處六月以上五年以下有期徒刑。
施用第二級毒品者，處三年以下有期徒刑。


司法院資訊處製作；財團法人民間司法改革基金會備份。
